【裁判字號】    98,上易,826
【裁判日期】    981209
【裁判案由】    毒品危害防制條例
【裁判全文】
臺灣高等法院臺南分院刑事判決         98年度上易字第826號
上訴人即被告  乙○○
                      （現於臺灣臺南監獄臺南分監執行中）
上列上訴人即被告因毒品危害防制條例案件，不服台灣臺南地方
法院98年度易字第1352號中華民國98年10月29日第一審判決（起
訴案號：臺灣臺南地方法院檢察署98年度毒偵字第1946號、98年
度偵字第12734號），提起上訴，本院判決如下：
    主  文
上訴駁回。
    理  由
一、按不服地方法院之第一審判決而上訴者，應向管轄第二審之
    高等法院為之。提起上訴，應以上訴書狀提出於原審法院為
    之。上訴書狀應敘述具體理由。第二審法院認為上訴書狀未
    敘述理由者，應以判決駁回之。刑事訴訟法361條第1項、第
    2項、第350條及第367條前段分別定有明文。而所謂不服第
    一審判決之具體理由，必係依據卷內既有訴訟資料或提出新
    事證，指摘或表明第一審判決有何採證認事、用法或量刑等
    足以影響判決本旨之不當或違法，而構成應予撤銷之具體事
    由，始克當之（例如：依憑證據法則具體指出所採證據何以
    不具證據能力，或依憑卷證資料，明確指出所為證據證明力
    之判斷如何違背經驗、論理法則）；倘僅泛言原判決認定事
    實錯誤、違背法令、量刑失之過重或輕縱，而未依上揭意旨
    指出具體事由，或形式上雖已指出具體事由，然該事由縱使
    屬實，亦不足以認為原判決有何不當或違法者（例如：對不
    具有調查必要性之證據，法院未依聲請調查亦未說明理由，
    或援用證據不當，但除去該證據仍應為同一事實之認定），
    皆難謂係具體理由，俾與第二審上訴制度旨在請求第二審法
    院撤銷、變更第一審不當或違法之判決，以實現個案救濟之
    立法目的相契合，並節制濫行上訴（最高法院97年度台上字
    第892號刑事判決意旨參照）。
二、上訴意旨略以：原判決引用起訴書所載內容，認定上訴人犯
    施用第二級毒品及偽造署押兩罪，量處應執行有期徒刑1年2
    月，殊嫌過重，且判決未載理由，亦有未當云云。
三、原審因被告就被訴事實為有罪之陳述，並聽取被告之意見後
    ，裁定依簡式審判程序審理，據以判決認定上訴人即被告有
    施用第二級毒品及偽造署押犯行，係依憑被告乙○○於警詢
    及偵審中之自白及證人甲○○於警詢之證述，並有長榮大學
    98年6月16日出具之確認報告及尿液採驗作業管制紀錄清冊
    各1件、98年5月20日調查筆錄1件及被告全國前案查註資料
    在卷可稽。因認被告所為，係犯毒品危害防制條例第10條第
    2項施用第二級毒品罪及217條第1項之偽造署押罪。上開兩
    罪，犯意個別，行為互殊，應分論併罰。被告於有期徒刑執
    行完畢後5年以內，再犯本案有期徒刑之罪，均為累犯，各
    應加重其刑，已敘述其所憑之證據及其認定之理由。復敘明
    審酌安非他命戕害身心，而被告前因施用毒品經送觀察勒戒
    、強制戒治及刑罰處分後，猶不思戒絕革除惡習，再為本件
    犯罪，顯未因前所受觀察勒戒、強制戒治及刑罰處分而記取
    教訓，惟其施用毒品所生危害，實以自戕身心健康為主，對
    於他人生命、身體、財產等法益，尚無明顯而重大之實害，
    又被告冒用他人之名義應訊，影響司法機關之調查及他人權
    益，暨被告犯罪動機、目的、手段、智識程度、家庭經濟狀
    況、犯罪後坦承犯行等一切情狀，分別量處如主文所示之刑
    ，並定其應執行之刑為有期徒刑1年2月。從形式上觀察，並
    無判決違背法令之情形存在。
四、按量刑之輕重，係屬事實審法院得依職權自由裁量之事項，
    苟以被告之責任為基礎，復已斟酌刑法第57條各款所列情狀
    而為刑之量定，復未逾越法定刑度，不容任意指為違法（最
    高法院96年台上字第7018號判決意旨參照）。復依刑事訴訟
    法第310條之2準用第454條規定，適用簡式審判程序之有罪
    判決書之製作，得以簡略方式為之，如認定之犯罪事實、證
    據及應適用之法條，與檢察官聲請簡易判決處刑書或起訴書
    之記載相同者，得引用之。經查，原判決已詳細記載其審酌
    科刑之一切情狀之理由，既未逾越法定刑度，又未濫用自由
    裁量之權限，刑度亦屬妥適，核無不當或違法之情形。此外
    ，原判決乃適用簡式審判程序之有罪判決，其判決書之製作
    依上開規定，引用起訴書事實欄之記載，並依法記載證據名
    稱、應適用之法條、刑事訴訟法第309條所各款所列事項及
    得於送達之日起10日內，提起上訴之曉示，並無不合。被告
    上訴理由徒以原審量刑失之過重或判決書未詳述理由為由，
    而未具體指摘或表明原判決有何認定事實錯誤、違背法令或
    量刑等足以影響判決本旨之不當或違法，難謂已具體提出上
    訴理由。揆諸上開說明，本件上訴未敘述具體理由，其上訴
    不合法，應予駁回，並不經言詞辯論為之。
五、依刑事訴訟法第367條前段、第372條，判決如主文。
中    華    民    國    98    年    12    月    9     日
                  刑事第六庭  審判長法  官  董武全
                                    法  官  賴純慧
                                    法  官  林英志
以上正本證明與原本無異。
不得上訴。
                                    書記官  魏安里
中    華    民    國    98    年    12    月    9     日


司法院資訊處製作；財團法人民間司法改革基金會備份。
